【裁判字號】    97,交聲,692
【裁判日期】    970718
【裁判案由】    聲明異議
【裁判全文】
臺灣臺南地方法院交通事件裁定         97年度交聲字第692號
移送機關    交通部公路總局嘉義區監理所麻豆監理站
異議人即
受處分人    邱耀珍即甲○○○○.
上列受處分人因違反道路交通管理處罰條例案件，對於交通部公
路總局嘉義區監理所麻豆監理站民國97年6月6日所為之裁決處分
（處分案號：麻監裁罰字第裁75-Z00000000號），聲明異議，本
院裁定如下：
    主  文
異議駁回。
    理  由
一、原處分意旨略以：異議人即受處分人邱耀珍即東ㄧ藝術社（
    下稱異議人）所有之牌照號碼8R-0996號自用一般小貨車，
    於民國（下同）97年1月30日19時10分，行經國道一號南下
    248 公里最高限速100公里路段處，因汽車駕駛人行車速度
    112公里，超過規定之最高時速未滿20公里，遭內政部警政
    署國道公路警察局第四警察隊員警逕行製單舉發，嗣經交通
    部公路總局嘉義區監理所麻豆監理站（下稱移送機關）以其
    違規事證明確，依道路交通管理處罰條例第33條第1項第1款
    及違反道路交通管理事件統一裁罰基準表等規定，裁處罰緩
    新臺幣（以下同）4,500元。
二、本件聲明異議意旨略以：異議人因未於應到案期限即97年3
    月10日前收到舉發通知單，才未繳納罰款，不能因此事後增
    加罰款之處罰，為此提出異議，請求撤銷原處分等語。
三、按汽車行駛於高速公路，不遵使用限制，行車速度超過規定
    之最高速限，處汽車駕駛人新台幣3,000元以上6,000元以下
    罰鍰，道路交通管理處罰條例第33條第1項第1款定有明文。
四、經查：
  (一)移送機關指稱異議人於上揭時、地駕駛之牌照號碼8R-0996
    號自用一般小貨車，因行車速度超過規定之最高時速未滿20
    公里，遭內政部國道公路警察局第四警察隊逕行製單舉發，
    有內政部警政署國道公路警察局97年2月9日公警局交字第
    Z00000000號舉發違反道路交通管理事件通知單1份及舉發違
    規照片1幀附卷可稽，且異議人對違規超速之事實並不爭執
    ，有鑑於此，異議人於上述時、地有超速之違規之行為當可
    認定。
  (二)然異議人辯稱未曾收受上開舉發違反道路交通管理事件通知
    單云云，而移送機關則稱舉發機關已將該舉發違反道路交通
    管理事件通知單依監理機關車籍資料掛號郵寄，因無人收受
    ，而於97年3月3日寄存將軍郵局招領，已完成法定送達程序
    在案，舉發違反道路交通管理事件通知單之送達程序並無違
    誤等語。因：
  1.按據道路交通管理處罰條例第92條第3項規定授權訂定之違
    反道路交通管理事件統一裁罰基準及處理細則第5條明定：
    「處理違反道路交通管理事件，有關文書送達之程序，依行
    政程序法之規定」，同細則第11條第1項第3款復規定：「行
    為人有本條例之情形者，應填製舉發違反道路交通管理事件
    通知單，並於被通知人欄予以勾記，其通知聯依下列規定辦
    理：三、逕行舉發者，應按已查明之資料填註車牌號碼、車
    輛種類、車主姓名或地址，並於通知單上方空白處加註逕行
    舉發之文字後，由舉發機關送達被通知人」。亦明文規定逕
    行舉發之違反道路交通管理事件通知單應送達於被通知人，
    且其送達程序應依行政程序法規定行之。
  2.且交通裁罰事件中相關行政機關所為之行政行為，並非屬行
    政程序法第3條第1項、第2項所列舉之得排除行政程序法適
    用之行政機關或行政行為，故自應適用行政程序送達之規定
    。按88年2月3日公布、90年1月1日施行之行政程序法，就行
    政機關所為有特定相對人之書面行政處分或行政行為之送達
    ，於第67條至第91條定有明文規定，其中「送達，於應受送
    達人之住居所、事務所或營業所為之。」、「送達，不能依
    前二條規定為之者，得將文書寄存送達地之地方自治或警察
    機關，並作送達通知書兩份，一份黏貼於應受送達人住居所
    、事務所、營業所或其就業處所門首，另一份交由鄰居轉交
    或置於該送達處所信箱或其他適當位置，以為送達。前項情
    形，由郵政機關為送達者，得將文書寄存於送達地之郵政機
    關。寄存機關自收受寄存文書之日起，應保存三個月。」，
    行政程序法第72條第1項、第74 條第1項、第2項、第3項定
    有明文。準此，舉發違反道路交通事件通知單應向行為人之
    「住居所、事務所或營業所」為送達。
  (三)查上開舉發通知單經舉發單位掛號郵寄至「台南縣將軍鄉將
    富村123號」，因不獲會晤應為送達之人，而於97年3月3日
    辦理寄存送達於臺南將軍郵局，有內政部國道公路警察局第
    四警察隊97年7月11日公警四交字第0970472452號函檢附送
    達證書1份在卷可參；又「台南縣將軍鄉將富村123號」係異
    議人營業事業所在地，有營利事業登記基本資料查詢1份在
    卷可憑；且異議人於其所提出之聲明異議狀中記載之住址亦
    為上址，足認上開地址為異議人營業所在地；是舉發單位將
    舉發通知單送達於上開處所，已為合法送達。因此，依前開
    說明，本件舉發違反道路交通事件通知單於97年3月3日由郵
    政機關向異議人之上開處所送達時，因無人收受時，而將該
    文書寄存於送達地之郵政機關即臺南將軍郵局之送達程序，
    於法並無違誤。異議人指摘未收到該舉發通知單，該舉發通
    知單之送達程序不合法云云，尚屬無據。
五、綜上所述，異議人於前揭時、地，有駕駛車輛行車速度，超
    過規定之最高時速未滿20公里之事實，應堪認定。則移送機
    關據以援引道路交通管理處罰條例第33條第1項第1款及違反
    道路交通管理事件統一裁罰標準表之規定，裁處異議人罰鍰
    4,500元，於法即無不當，從而，本件異議經核並無理由，
    應予以駁回。
六、據上論斷，應依道路交通管理處罰條例第87條第2項、道路
    交通案件處理辦法第19條，裁定如主文。
中    華    民    國    97    年    7     月    18    日
                     交通法庭   法  官   陳淑勤
以上正本證明與原本無異。
如不服本裁定，應於送達後5日內，向本院提出抗告狀。
                                書記官   陳金堂
中    華    民    國    97    年    7     月    18    日


司法院資訊處製作；財團法人民間司法改革基金會備份。
